Сорокина Екатерина

ВОРОНЕЖ, РОССИЯ, 394016 (+7) (960) 108-76-88

marchkatte@gmail.com

GitHub: https://github.com/Mormur

Slack: @marchkatte



Навыки

Ищу возможные позиции **Junior Frontend Developer** или стажировку, связанную с frontend-разработкой. Имею развитые soft skills и большую мотивацию работать над развитием hard skills с учетом целей работодателя и актуальных тенденций во фронтенде.

В связи с успешной и достаточной реализацией себя как специалиста в гуманитарных профессиях, с января 2020 года решила сменить вид деятельности на программирование, т.к. люблю решать нестандартные задачи, работать с данными и создавать продукт, удовлетворяющий потребности многих.

Имею знания и практические навыки в области программирования на Javascript (ES6), настройки окружения, автоматического тестирования и использования алгоритмов. Изучила и использую основы HTML и CSS.

В рамках обучения на hexlet.io реализовала консольное приложение "Игры разума": https://github.com/Mormur/frontend-project-lvl1

Стек технологий: JavaScript (ES6), npm, ESLint (airbnb), Node.js, Git, GitHub, CodeClimate, Travis CI.

Hard skills:

- Javascript ES6
- HTML5
- CSS3
- Node.is
- Система контроля версий Git + GitHub.
- Автоматическое тестирование (Jest).

- Travis CI (GitHub Action)
- OC Linux
- В планах: DOM API, Redux, React
- English Upper-Intermediate

Soft skills:

- Разделяю цели и принципы Agile.
- Коммуникабельность: ведение переговоров, убеждение и аргументированность, восприимчивость к конструктивной критике.
- Умение урегулировать конфликты, дипломатичность, способность выстроить продуктивный диалог с коллегами и клиентами из разных культур и с разными типами личности.
- Тайм-менеджмент, умение разбивать рабочие процессы на отдельные задачи.
- Дисциплинированность, уверенные навыки самоорганизации.
- Быстрая обучаемость, способность к непрерывному обучению и адаптивность к изменяющимся стандартам.
- Готовность брать на себя полную ответственность за решаемую задачу.
- Постоянная открытость к диалогу и эффективное сотрудничество с более опытными коллегами

Для профессионального роста и самосовершенствования:

- использую такие ресурсы как: hexlet.io, Free Code Camp, MDN, Codecademy, Udemy, Codewars, Quora, Stack Overflow, Javascriptweblog;
- проработала и неоднократно возвращаюсь к книгам: "Грокаем алгоритмы" (Адитья Бхаргава), "Продуманная оптимизация" (Карлос Буэно); в процессе: "Совершенный код" (Стив Макконнелл); в планах: СИКП, "Код. Тайный язык информатики" (Чарльз Петцольд).

Готова к релокации по России и за рубеж.

Имею постоянный вид на жительство в Украине с разрешением на работу.

Опыт работы

МАЙ 2015 - НАСТОЯЩЕЕ ВРЕМЯ

Freelancer, Воронеж, Львов, Амстердам — Meduamop

Профессиональное внесудебное урегулирование споров и организация переговоров:

• урегулировала корпоративные, потребительские, трудовые, семейные споры, предотвращая обращение сторон в суд и огласку конфликта;

- успешно помогала сторонам найти решение, удовлетворяющее всех, и разработать механизмы контроля за исполнением этого решения;
- находила оптимальные стратегии разрешения многолетних конфликтов (как деловых, так и в сфере личных отношений);
- организовывала переговоры на самых разных уровнях: от диалога между членами одной семьи до переговоров между коммерческими компаниями, создавала максимально экологичную среду для диалога;
- имею опыт организации переговоров с иностранцами.

СЕНТЯБРЬ 2013 - НАСТОЯЩЕЕ ВРЕМЯ

Freelancer (дистанционно) — Penemumop социальных наук

Подготовка к экзаменам и помощь студентам и школьникам в освоении программы по праву, социологии, политологии и экономике:

- разрабатывала собственные методики и учебные материалы, адаптированные под индивидуальные особенности и потребности каждого ученика;
- организовывала учебный процесс с применением методов тайм-менеджмента и поведенческой психологии для максимально эффективной подготовки учеников в сжатое время;
- доступно и наглядно объясняла правовые и философские концепции людям без гуманитарного бэкграунда;
- работала с учениками из разных стран, культур, социальных слоев, с разными типами личности и поведенческими особенностями, как индивидуально, так и в группе.

Образование

СЕНТЯБРЬ 2011 - ИЮНЬ 2015

Воронежский государственный университет, Воронеж — "*Юриспруденция*", бакалавр

Красный диплом по профилю "Международное право".

МАРТ 2015 - МАЙ 2015

Воронежский государственный университет, Центр правовых инноваций и примирительных процедур, Воронеж – "Медиация и организация переговоров"

Повышение квалификации.

Сертификаты

MixTree English Courses, Amsterdam, Netherlands - English Upper-Intermediate (June 2019)